# 陈版，求教一个股份支付的问题

提问人：穿上马甲找陈版 时间：2017-10-30 18:21:33
陈版，背景资料如下： A公司为拟上市公司，公司股权结构为：实际控制人甲，个人股东乙（乙不在公司担任职务，与甲系亲属），以及其他个人股东丙，丁（丙、丁系公司高管）。 A公司t日的评估值为每股 10 块。 公司设立一合伙企业B作为持股平台，B的初始份额为 500 万股，股权结构为甲98%，丙、丁各持有1%。
交易顺序如下：
1. 丙、丁先将其持有的合伙企业B的份额转让给乙；
2. 同时，拟激励的员工按照 10 块（评估价格）每股增资进入合伙企业，增资后合伙企业份额为 600 万股；
3. 个人股东乙将其持有的A公司股份 1000 万股按照A公司每股净资产（ 2 块/股）转让给合伙企业B。
请问陈版，在上述交易过程中，A公司是否需要确认股份支付？

回答人：chenyiwei
如果上述各步骤为一揽子交易，则事实上起到了摊薄被激励员工在持股平台上的持股成本的效果，与激励对象直接低价增资或低价受让股权的经济效果相同，故仍作为股份支付处理。

提问人：穿上马甲找陈版 时间：2017-10-31 09:17:32
陈老师，有个疑问，是否应该穿透计算员工实际持有的公司股票的价格，本案例中，合伙企业 600 万股合计持有了公司A的 1000 万股股份，实际上合伙企业的每一股对应了A公司的1.67股，也就是被激励员工相当于按照 10 块钱购买了A公司的1.67股，因此相当于每股 6 块钱，其与公允价值之间的差额 4 块钱应确认为股份支付？如果，如果，如果最后穿透计算，员工获取A公司的股份价格大于 10 元每股，那是不是就不需要确认股份支付了？

回答人：chenyiwei
应该穿透计算。该计划的受益对象是员工，其目的是换取员工的服务，同时员工的获益与本企业日后的股价变动直接相关，完全符合股份支付的三个特征。穿透后如果员工持股价格高于公允价值，则无股份支付费用。

提问人：穿上马甲找陈版 时间：2017-11-01 10:08:35
陈老师，昨天和同事做了进一步讨论，在做穿透计算时，产生了一个新的问题, 假设员工按照计算好的公允价值通过增资进入到持股平台时，共计支付了 3000 万元至合伙企业的账户。合伙企业在按照净资产价值受让公司股份时，实际支付给公司股东乙 2000 万。剩余的 1000 万还是留在了合伙企业的账户内。这时我们在穿透计算时，是按照员工实际支付的价格（ 10 块）进行计算，还是按照实际支付给股东乙的价格（ 2000 万）进行穿透计算？如果按照员工实际支付的价格，那价格就是公允的，如果按照支付给股东乙的价格，那就需要确认股份支付的费用。我们的直觉是应该按照员工实际支付的价格来穿透计算，因为员工实际支付了这部分对价。但是又觉得转让结束后，合伙企业账上留了 1000 万，好像又变成了没有足额支付。 同时衍生出了另一个问题，如果合伙企业先按照 2 块钱的价格受让了公司的股份，变成了持股平台，这之后员工再按照公允价值增资进入持股平台，这时好像即使现金留在了合伙企业账上，但是也不需要确认股份支付的费用。 陈老师，我总觉得我们的考虑有一些矛盾的地方，但又不清楚问题出在什么地方？请问您，1. 上述第一段描述的问题应该以哪个价格来计算获取股份的价格是否公允呢？2. 第二段衍生出来的问题，我们的理解是否正确？

回答人：chenyiwei
员工可以按照其在合伙平台中的出资比例享有这部分现金的，这部分现金就作为对员工持股成本的调整，从而需确认股份支付费用。

提问人：穿上马甲找陈版 时间：2017-11-06 17:22:47
陈老师按照上周和您请教的结果，A公司相应修改了合伙协议，合伙协议中明确约定“员工只享有其投资占有对应公司股份部分的收益”，持股平台账面盈余的资金以及其所产生的收益归属于GP（实际合伙人），与员工无关。“我们理解，这样的交易安排，我们可以认定为员工支付了公允对价来获取公司股份，因此构成股份支付但不影响公司损益，我们这样理解对吗？

回答人：chenyiwei
这样做法应该是可以的，但商业逻辑上如何解释？相当于把这些现金作为一个单独的资产池，只有部分合伙人享有其权益？如果员工就按公允价值入股，那么这个计划对员工的吸引力和激励作用何在？

提问人：呼叫帮助 时间：2017-11-12 08:58:15
陈版您说应该穿透计算。我至今没有搞清楚如何理解“穿透”的意思？请您给指点下！

回答人：chenyiwei
该合伙企业除了作为持股平台，无其他实质性经营，对员工而言，其意义在于获得其合伙权益对应的股份，就是穿过合伙企业这个法律实体直接看其下面的投资。

提问人：呼叫帮助 时间：2017-11-19 11:03:04
请教陈版，A公司 2016 年 3 月份部分员工组成有限合伙认购本部公司股份，作价2.87元/股； 2016 年 9 月份PE认购公司股份，作价 12 元每股。 上述操作是否构成股份支付？这些员工尚未签订认购协议，如果构成股份支付是否需要根据劳动合同的服务期限摊销？

回答人：chenyiwei
构成股份支付。是否摊销需根据有无等待期而定。

提问人：呼叫帮助 时间：2017-11-20 20:18:13
陈版， 1 、如果有限合伙中有部分子公司B的员工认购股份，是否也属于股份支付？ 2 、原公司的股东 3 月份也以2.87元/股认购一部分股份是否也属于股份支付（部分股东是公司高管）？

回答人：chenyiwei
1 、在子公司B单独报表和母公司A的合并报表层面确认股份支付费用。 2 、是。